臺灣板橋地方法院刑事判決　　　　　　　96年度易字第1869號
公　訴　人　臺灣板橋地方法院檢察署檢察官
被　　　告　甲○○
上列被告因竊盜案件，經檢察官提起公訴（96年度偵字第12340號）
，因被告就被訴事實為有罪之陳述，本院告知被告簡式審判程序
之旨，並聽取當事人之意見後，裁定改依簡式審判程序進行，判
決如下：
    主  文
甲○○攜帶兇器踰越安全設備竊盜，累犯，處有期徒刑捌月。扣
案之壓力剪、老虎鉗各壹支、剝皮刀把，均沒收。又攜帶兇器
踰越安全設備竊盜，累犯，處有期徒刑捌月。扣案之壓力剪、老
虎鉗各壹支、剝皮刀把，均沒收。應執行有期徒刑壹年貳月。
扣案之壓力剪、老虎鉗各壹支、剝皮刀把，均沒收。
    事  實
一、甲○○前因違反麻醉藥品管理條例案件，經本院於民國八十
    六年五月九日以八十六年度訴字第九八號刑事判決判處有期
    徒刑五年四月，經臺灣高等法院於八十六年十月九日以八十
    六年度上訴字第三三九五號刑事判決駁回上訴，再經最高法
    院於八十七年一月十五日以八十七年度台上字第一七五號刑
    事判決駁回上訴而確定，於八十九年十月二十一日縮短刑期
    假釋出監，嗣因撤銷假釋執行殘刑，於九十四年八月二十八
    日縮刑期滿執行完畢。詎其猶不知悛悔，竟意圖為自己不法
    之所有，先於九十六年五月二十一日凌晨一時許，攜帶其所
    有，於客觀上對人之生命、身體、安全構成威脅，具有危險
    性，足以作為兇器使用之之壓力剪、老虎鉗各一支、剝皮刀
    三把，行經臺北縣新莊市○○○路九二號慎昌鐘錶公司附設
    工廠，見該廠房後方窗戶欄桿遭人破壞而玻璃窗未關，即以
    攀爬窗戶之方式進入工廠內，並持前揭壓力剪剪取電箱內之
    電纜線三十一公斤而竊取之，得手後以新臺幣（下同）四千
    元之代價變賣花用；復於同年月二十三日凌晨一時許，再以
    相同手法進入上開工廠竊取電纜線五十五公斤，得手後以一
    萬一千五百元之價格變賣花用。嗣於九十六年五月二十四日
    凌晨一時許，經警在臺北縣樹林市○○路三四九號卡爾卡頌
    汽車旅館一一五號房執行搜索，並扣得竊得之電纜線一條（
    三公尺長，業據乙○○領回）、甲○○所有供竊取上開電纜
    線所用之壓力剪一支及所攜帶之前開老虎鉗一支、剝皮刀三
    把，而查獲上情。
二、案經臺北縣政府警察局樹林分局報請臺灣板橋地方法院檢察
    署檢察官偵查起訴，因甲○○於本院準備程序中為有罪之陳
    述，經本院合議庭裁定以簡式審判程序審理。
    理  由
一、上開犯罪事實業據被告甲○○迭於警詢、檢察官偵查及本院
    審理中坦承不諱，核與被害人慎昌鐘錶公司代理人乙○○於
    警詢之指述相符，且有乙○○立具之贓物認領保管單一紙、
    現場及扣案物照片三幀（見偵查卷第五頁、第六頁、第二十
    一頁、第九頁、第十四頁、第十八頁至第二十頁、第二十二
    頁）附卷足憑。復有扣案壓力剪、老虎鉗各一支及剝皮刀三
    把供佐，足認被告上開自白屬實。本件事證明確，被告之犯
    行洵堪認定，應予依法論科。
二、按刑法第三百二十一條第一項第三款之攜帶兇器竊盜罪，係
    以行為人攜帶兇器竊盜為其加重條件，此所謂兇器，其種類
    並無限制，凡客觀上足對人之生命、身體、安全構成威脅，
    具有危險性之兇器均屬之，且祇須行竊時攜帶此種具有危險
    性之兇器為已足，並不以攜帶之初有行兇之意圖為必要。（
    參照最高法院七十九年台上字第五二五三號判例）。壓力剪
    、老虎鉗、剝皮刀均為尖銳且質地堅硬之金屬製品，此觀諸
    卷附之扣案物品照片即明（參見偵查卷第二十頁），如以之
    攻擊人體，客觀上顯足以造成相當之傷害，堪認具危險性可
    作為兇器使用無疑，是被告甲○○攜帶上述工具攀爬窗戶入
    內竊取工廠電纜線，核其所為，係犯刑法第三百二十一第一
    項第二款、第三款之攜帶兇器踰越安全設備竊盜罪（侵入建
    築物部分因已溶合於此加重竊盜罪之罪質中，不另論以侵入
    建築物罪名，最高法院二十七年上字第一八八七號判例可資
    參照）。又被告前揭二次攜帶兇器踰越安全設備竊盜犯行，
    犯意各別，應予分論併罰。查被告前因違反麻醉藥品管理條
    例案件，經本院於八十六年五月九日以八十六年度訴字第九
    八號刑事判決判處有期徒刑五年四月，經臺灣高等法院於八
    十六年十月九日以八十六年度上訴字第三三九五號刑事判決
    駁回上訴，再經最高法院於八十七年一月十五日以八十七年
    度台上字第一七五號刑事判決駁回上訴而確定，於八十九年
    十月二十一日縮短刑期假釋出監，嗣因撤銷假釋執行殘刑，
    於九十四年八月二十八日縮刑期滿執行完畢，此有臺灣高等
    法院被告前案紀錄表一份在卷可稽，其於五年內故意再犯有
    期徒刑以上本案之罪，為累犯，應依刑法第四十七條第一項
    之規定加重其刑。爰審酌被告之素行、因貪圖一己之私利而
    為本案犯行之犯罪動機、目的、手段、所生危害及智識程度
    、犯罪後坦承犯行，態度尚稱良好等一切情狀，量處如主文
    所示之刑，並定其應執行刑，以資懲儆。
三、扣案壓力剪、老虎鉗各一支、剝皮刀三把，係被告所有，供
    本件犯罪所用之物，業據被告於本院審理時供承無誤，爰依
    刑法第三十八條第一項第二款宣告沒收。另扣案安非他命二
    包為被告所有供吸食毒品所用，此經被告於警詢、檢察官偵
    訊時供明在卷，乃另案重要證物，復無證據證明與本件竊盜
    犯行有關，爰不於本案宣告沒收，附此敘明。
據上論斷，應依刑事訴訟法第二百七十三條之一第一項、第二百
九十九條第一項前段、刑法第三百二十一條第一項第二款、第三
款、第四十七條第一項、第五十一條第五款、第三十八條第一項
第二款，判決如主文。
本案經檢察官沈志成到庭執行職務。
中　　華　　民　　國　　96　　年　　8 　　月　　17　　日
                  刑事第十五庭  審判長法  官  陳鴻清
                                      法  官  朱嘉川
                                      法  官  劉安榕
上列正本證明與原本無異。
如不服本判決，應於判決送達後十日內敘明上訴理由，向本院提
出上訴狀（應附繕本），上訴於臺灣高等法院。
                                      書記官  楊馥如
中　　華　　民　　國　　96　　年　　8 　　月　　17　　日
附錄本案論罪科刑法條全文：
刑法第321 條：
犯竊盜罪而有左列情形之一者，處六月以上、五年以下有期徒刑
：
一、於夜間侵入住宅或有人居住之建築物、船艦或隱匿其內而犯
    之者。
二、毀越門扇、牆垣或其他安全設備而犯之者。
三、攜帶兇器而犯之者。
四、結夥三人以上而犯之者。
五、乘火災、水災或其他災害之際而犯之者。
六、在車站或埠頭而犯之者。
前項之未遂犯罰之。
